Inventaris van het archief van de Nederlandse Bezittingen ter Kuste van Guinea, 1658-1872
Nationaal Archief, Den Haag
Nederlandse Bezittingen op de Kust van Guinea
Kust van Guinea
1658-1872
158
1146 inventarisnummers.
Normale geschreven en gedrukte teksten. De Nederlandstalige stukken van voor ca. 1700 zijn geschreven in het gotische cursiefschrift, met name in de oud-Hollandse klerkencursief.
Nationaal Archief, Den Haag
Agent van het Succursale-Depôt te Comassie op de Kust van Guinea
Agent voor de Werving te Comassie op de Kust van Guinea
Ambtenaar van de Burgerlijke Stand op de Kust van Guinea
Assistent te Axim op de Kust van Guinea
Boekhouder op de Kust van Guinea
Boekhouder-Fiscaal-Secretaris-Kassier op de Kust van Guinea
Boekhouder-Officier van Justitie-Secretaris-Kassier op de Kust van Guinea
Commandant der Gewone Militaire Bezetting op de Kust van Guinea
Commandant en Directeur van het Afrikaanse Werfdepôt op de Kust van Guinea
Commandant-Generaal op de Kust van Guinea
Commandeur op de Kust van Guinea
Controleur der Belastingen op de Kust van Guinea
Controleur der Financiën en Magazijnen en Fiscaal op de Kust van Guinea
Directeur van het Afrikaanse Werfdepôt op de Kust van Guinea
Directeur-Generaal en Raden op de Kust van Guinea
Directeur-Generaal en Raden op de Kust van Guinea, Secretaris fungerend als Notaris
Directeur-Generaal en Raden over de Noord- en Zuidkust van Afrika
Directeur-Generaal van de Noordkust van Afrika en het Eiland St. Thomé
Factorijhouder te Apam op de Kust van Guinea
Fiscaal op de Kust van Guinea
Fort te Commany op de Kust van Guinea
Gezaghebber van het Buitenfort Accra op de Kust van Guinea
Gezaghebber van het Buitenfort Apam op de Kust van Guinea
Gezaghebber van het Buitenfort Behien of Apollonia op de Kust van Guinea
Gouverneur op de Kust van Guinea
Gouverneur-Generaal op de Kust van Guinea (1801-1807)
Gouverneur-Generaal op de Kust van Guinea (1816-1820)
Grote Raad op de Kust van Guinea
Grote Raad op de Kust van Guinea, Secretaris fungerend als Notaris
Kassier op de Kust van Guinea
Kleine Raad op de Kust van Guinea
Koloniale Raad op de Kust van Guinea
Krijgsraad te Velde op de Kust van Guinea
Kust van Guinea, Consulaat van Sardinië
Notaris op de Kust van Guinea
Ontvanger der Inkomende Rechten op de Kust van Guinea
Postdirecteur op de Kust van Guinea
President en Raden op de Kust van Guinea
President en Raden op de Kust van Guinea, Secretaris fungerend als Notaris
Raad op de Kust van Guinea
Rechtbank op de Kust van Guinea
Secretaris op de Kust van Guinea
Secretaris-Kassier op de Kust van Guinea
Vendumeester op de Kust van Guinea
Vice-President en Publiek Aanklager op de Kust van Guinea
Wees- en Onbeheerde Boedelkamer op de Kust van Guinea
Annam, Penni
Niesen, Jan vrijhandelaar op de Kust van Guinea
Ruhle, Abraham
Stupani, J.C.
Wijngaarden, H. van
Het archief is gerubriceerd in twee tijdperken. Uit de eerste periode tot 1816 zijn stukken bewaard gebleven van de directeur-generaal, gouverneur-generaal (vanaf 1801)en commandant-generaal (vanaf 1810), bestuurders van de "Kuste van Guinea". Het betreft onder meer journaals van het fort Sint George d` Elmina waar het gezag zetelde. Ook uit het tijdperk 1816-1872 zijn veel journaals bewaard gebleven evenals correspondentie met de buitenforten, bijvoorbeeld Accra. In 1816 was H.W.Daendels was tot gouverneur-generaal benoemd. In deze rubriek zijn ook stukken te vinden die te maken hebben met de "goudwassching-delving". De reden waarom de Portugezen in 1470 naar Afrika waren gekomen en het handelsfort bouwden. In 1637 werd Elmina door de Nederlanders veroverd. Het archief bevat ook financiële stukken van de "contrarolleur der financiën en magazijnen-fiscaal" zoals het "stukboek van aanwezige voorraden goud, geldspecie, romaals [stukken textiel die als betaalmiddel van de Afrikaanse arbeiders fungeerden], rhum enz. 1833-1855. Onder de subrubriek "gedeponeerde stukken" vindt men de papieren uit 1855-1863 van Penni Annam, een Afrikaanse soldaat. In Elmina was in 1836 en werfdepot opgericht. In de tijd tussen 1855 en 1872 begon men opnieuw met de werving van Afrikaanse soldaten voor de dienst in Nederlands-Indië, in kleinere aantallen en alleen met vrijwilligers. In 1872 werden de Nederlandse bezitingen aan Engeland overgedragen.
Archiefvorming
Geschiedenis van het archiefbeheer
De overdracht der Nederlandsche Bezittingen ter Kuste van Guinea, waarvan de afstand aan Groot-Britannië bij overeenkomst van 25 Februari 1871 (gepubliceerd in Staatsblad 1872 no. 17) bepaald was, had 6 April 1872 plaats. Het grootste gedeelte van het archief was vooraf geïnventariseerd en ter opzending naar het moederland gereed gemaakt.
Omtrent de bewaring dezer stukken werd in Mei 1872 eene briefwisseling gevoerd tusschen den minister van Koloniën en zijn ambtgenoot van Binnenlandsche Zaken, welke er toe leidde, dat deze Minister tot opneming in het Algemeen Rijksarchief opdracht gaf bij schrijven aan den Archivaris van het Rijk van 29 Mei 1872, 5de afd. Onderwijs, Kunsten en Wetenschappen no. 184. Bij dit schrijven waren gevoegd lijsten der stukken, welke men ter Kuste had samengesteld. Daar evenwel plaatsgebrek de opberging in het Algemeen Rijksarchief (nu Nationaal Archief) verhinderde, bleven de naar het moederland getransporteerde kisten met archiefstukken op het departement van Koloniën. In 1878 geschiedde de overbrenging van 19 kisten naar het Algemeen Rijksarchief, vanwaar deze in 1880 ter ontpakking werden overgebracht naar den zolder boven het Gerechtshof. Eerst in 1885 werden de bescheiden voor goed in het Algemeen Rijksarchief opgeborgen. In hetzelfde jaar werd nog eene kist met bescheiden daarheen overgebracht, welke indertijd op het departement van Koloniën was achtergebleven.
Een groot deel van het zeventiende-eeuwsche archief blijkt reeds verloren te zijn geweest op het einde van de 18de eeuw: van de archieven, die in het jaar 1796 bewaard werden ter raadkamer binnen het hoofdkasteel Sint George d'Elmina, wordt eene summiere opgave aangetroffen in den inventaris, opgemaakt op 25 October 1796 en berustend in het "Protocol van Origineele Stukken" van dat jaar (Inv. no. 329).
De verwerving van het archief
Het archief is bij Koninklijk Besluit of ministeriële beschikking overgebracht.
Inhoud en structuur van het archief
1.05
Aanwijzingen voor de gebruiker
Openbaarheidsbeperkingen
Volledig openbaar.
Materiële beperkingen
Aanvraaginstructie
Openbare archiefstukken kunnen online worden aangevraagd en gereserveerd. U kunt dit ook via de terminals in de studiezaal van het Nationaal Archief doen. Om te kunnen reserveren dient u de volgende stappen te volgen:
U maakt een profiel aan op www.gahetna.nl, en logt vervolgens in
Via de archiefinventaris (alleen de beschrijvingen met rode nummers) selecteert u het gewenste archiefstuk door op de knop 'Reserveren' te klikken
In het volgende scherm geeft u aan op welke dag u het archiefstuk wilt inzien
Indien u zich bevindt in de studiezaal en een tafelnummer heeft ontvangen kunt u dit nummer vermelden. Als u geen tafelnummer heeft kunt u tafelnummer 777 laten staan
Vervolgens bevestigt u uw reservering door deze te versturen.
Verwant materiaal
Beschikbaarheid van kopieën
Het archief is gedupliceerd op microfilm.
Verwante archieven
In het archief van de tweede WIC bevinden zich veel duplicaten van stukken die in het eigen archief van de Kust van Guinea verloren zijn gegaan.
Beschrijving van de series en archiefbestanddelen
- Tijdperk tot 1816., A
  - Archief van Directeur-generaal (Gouverneur-generaal 1801, Commandant-generaal 1810) en Raden, benevens den Secretaris., I
    Na de verovering van Sint George d'Elmina in 1637 werd deze sterkte de zetel van het Nederlandsche gezag op de kust van Africa. Aan het hoofd van het bestuur aldaar kwam een gezag-hebber te staan, die den titel voerde van: Commondeur, Kapiteyn- en Admiraal-generaal in Africa, resideerend op 't Casteel Sint George d'Elmina.
    Tengevolge van de gebiedsuitbreiding od de kust van Africa door de verovering van San Paulo de Loando en het eiland San Thomé besloot de Vergadering van XIX in het jaar 1642 het gebied te verdeelen en twee afzonderlikjke besturen in te stellen; het gebied, dat de Commandeur ter Kuste van Guinea kreeg toe-gewezen, werd in den aan hem gerichten brief van 19 April 1642 als volgt bepaald: Guinea en wat daaraan dependeert van af Cabo de Tres Puntas tot Cabo de Lopo Gonsalvez; deze land-streek zou staan onder den directeur van het Noordelijk gedeelte Africa, die aldaar de directie der politie, justitie, kerkelikje zaken en negotie zoude hebben. Voor den gezaghebber ter Kuste van Guinea werd de title van Commandeur op de Kust van Africa gewijzigd in: Directeur van de Noordkust (Noorder-gedeelte) van Africa. Hem zouden Raden ter zijde staan, als hoe-danig de commiezen der W. I. -Compagnie, ter Kuste van Guinea dienst doende, zouden fungeeren.
    De splitsing in bestuursgebied werd kort daarop nog verder doorgevoerd, doordat de Vergadering van XIX besloot voor het eiland Sint Thomé, dat onder de directie van het Zuiderdistrict van Africa te San Paulo de Loando was gebracht, een afzonderlijk directeruschap in te stellen (Missive der XIX van 19 Juni 1642 aan directeuren van het Zuiderdistrict van de Kust van Africa).
    Bij resolutie der XIX van 15 September 1648 werd de bestuurs bevoegdheid van den directeur van de Noordkust uitgebreid over Sint Thomé, daar de nieuw benoemde Directeur-commandant van dit eiland onder xijn governo werd gesteld. De gezaghebber ter Kuste van Guinea zou voortaan den title voeren van: Directeur-generaal van de Noordkust van Africa en het eiland Sint Thomé. Op denzelfden dag had de benoeming plaats van een ambtenaar, die den Directeur-generaal als secunde en Eerste Raad ter Kuste van Guinea ter zijde zou staan. Door het kort daarop volgend verlies van Sint Thomé kwam de toevoeging van dezen naam in den oficieelen title, gebruikt door de W.I. Compagnie, te vervallen, maar Directeurs-generaal zelf bleven zich van de in 1648 in gebruik gekomen titulatuur bedienen.
    De gebiedslimieten vinden wij in de eerste instructie, welke door de in 1674 geöctrooyeerde W. I. Compagnie voor Directeur-generaal en Raden werd vastgesteld (bij resolutie der Vergadering van X van 14 Januari 1675), als volgt aangegeven: de Kust van Africa beginnend van Sierra Leone exclusief tot 30 graden ten Z. de hinie equinoctiaal met de daartusschen gelegen eilanden. Ter aanduiding van het gebied wordt daarnevens gesproken van: de Kust van Africa en Guinea. Als officieele titulatuur kwam in zwang: Directeur-generaal over de Noord- en Zuidkust van Africa; in verloop van tijd vond echter de kortere terminologie "de Kust van Guinea" meer en meer ingang.
    Volgens de instructie van 1675 kwam aan den Directeur-generaal het opperste gezag toe te water en te land in alle politieke en militaire zaken en had hij nevens zijne Raden de volkomen directie van dien. Artikel 2 bepaalde dit nader door voor te schrijven, dat de Directeur het opperste bewind zoude hebben in alle zaken van belang en special over de regeering en besturing der koopmanschappen en de verhandeling daarvan, doch dat hij zoowel in deze als in zaken van policie en oorlog gehouden zou zijn tot het bijeenroepen van den Raad, die bestaan zou uit den fiscaal en de commiezen.
    In den loop der schttiende eeuw onderging de samenstelling van het college van Directeur-generaal en Raden over de Noorden Zuidkust van Africa gene belangrijke wijzigingen. De instructie van 9 Juli 1722 voor Directeur-generaal en Raden vast-gesteld, bepaalde, dat als Raden zouden zitting hebben de fiscal (doch slechts voor zaken van politie en negotie en niet voor die, welke zijn ambt betroffen), de opperkoopman en drie met name aangeduide oppercommiten. Bij de instructie van 1746 wordt zitting in den Raad gegeven aan den fiscaal en de zeven in rang volgende eerste-bedienden; de instructie van 1768 wijst als leden van den Raad aan: den fiscaal met de vier eerste-bedienden (3 oppercommiezen, benevens den commies-en-raad.)
    In 1784 werden bij resolutie der Vergadering van X van 21 September twee afzonderlijke instructiën vastgesteld, de eene voor den Directeur-generaal, de andere voor Directeur-generaal en raden, in welke de inhoud der vroegere instructies, doch thans gesplitst, was overgenomen. Als leden van den Raad werden aau-gewezen de vijf eerste-bedienden, namelijk: drie oppercommiezen, de commies en raad en de boekhouder en raad.
    Bij onstentenis van een Directeur-generaal werd diens functie waargenomen door een der leden van den Raad, die als zoodanig den titel voerde van President.
    In het jaar 1795 liet de Raad der Coloniën in West-Indië de post van Directeur-generaal onbezet; op 18 en 19 Augustus werden instructiën vastgesteld voor President en Raden en voor den President ter Kuste van Guinea, aan wien de waarneming van het hoofdbestuur zou zijn opgedragen.
    De Raad der Amercaansche Coloniën en Bezittingen bracht bij secrete resolutie van 12 Mei 1801 verschillende wijzigingen aan in de regeling van het algemeen bestuur en de directie der zaken ter Kuste van Guinea. Di nieuwe regeling hield in, dat de titel van het opperhoofd ter Kuste zou luiden: Gouverneur-generaal. De Raad werd verdeeld in een Grooten en een Kleinen Raad; in den Kleinen Raad, die onafgebroken te Sint-George d'Elmina zou resideeren, kregen als leden zitting: de administrateur en directeur-generaal (titel van den vroegeren boekhouder-generaal), de magazijnmeester, de fabrieksmeester en de boek-houder ten comptoire-generaal. De leden van den Kleinen Raad zouden met de residenten te Accra, Axim, Chama en Cormantijn den Grooten Raad vormen, die om de drie maanden zijne gewone vergadering zou houden. Op 12 Augustus 1801 had de installatie van den Gouverneue-generaal plaats; de Groote Raad hield zijn eerste zitting op 1 April 1802.
    De Groote Raad stelde op 29 November 1803 vast een generaal reglement van orde voor de Hooge Regeering ter Kuste van Guinea, met een bijbehoorend reglement tot afdeeling en bepaling van de legislatieve en executieve machten, en een reglement op de administratie van policie en justitie; deze reglementen komen in den inventaris voor onder no. 236.
    Ter gelegenheid van de benoeming van het opperhoofd ter Kuste bij decreet van den Koning van 29 November 1807, werd diens titel gewijzigd in: Commandant-generaal. Zijne instructie met bijbehoorende poincten, te observeeren in de administratie ter Kuste van Guinea, werd gearresteerd op 11 Januari 1808; deze instructie werd echter, toen de benoemde Commandant-generaal aanvankelijk er niet in salgen kon zijne bestemming te bereiken, wegens den staat van oorlog en den bekrompen. Fiancieelen toestand krachteloos verklaard en vervangen door eene instructie van 8 Juli 1809, die aan den Commandant-generaal bij zijne uitreis in Herfstmaand 1809 werd medegegeven.
    De bestuursperiode van den Commandant-generaal duurde van 5 Maart 1810 tot 11 Maart 1816.
    De ambtenaar, die voor het opperbestuur ter kuste de pen voerde, droeg in de achttiende eeuw officieel den titel van "Commies ter Secretarie", doch werd aangeduid als Secretaris. Volgens zijne instructie was hem bovendien het schrijven der "publieke akten" opgedragen; betreffende het opmaken van "testamenten of andere legale instrumenten" bepaalde de intructie, dat hij zulks niet mocht doen zonder voorkennis van den Directeur-generaal. Gelijkluidende bepalingen kwamen ook voor in de instructie, welke in 1801 voor den Secretaris van den Raad werd vastgesteld.
    - Minuut-notulen der vergaderingen van Directeur-generaal en Raden., 1702 - 1802.; 1-15; 15 deelen.
      - 1702 Mei 17 - 1705 Oct. 23, 1
      - 1705 Oct. 23 - 1707 Juni 2, 2
        Achterin: Secrete notulen 1705 November 8-1706 April 15.
        Niet raadpleegbaar
      - 1707 Juni 9 - 1708 Sept. 4, 3
      - 1708 Sept. 26 - 1709 Juli 9, 4
      - 1709 Juli 13 - 1717 Febr. 15, 5
      - 1717 Mrt. 12 - 1731 Juli 20, 6
      - 1731 Juli 18 - 1734 Nov. 20, 7
      - 1735 Jan. 20 - 1742 Oct. 4, 8
      - 1742 Oct. 6 - 1758 Aug. 21, 9
        Met alphabetischen index.
      - 1758 Dec. 13 - 1759 April 11, 10
      - 1759 Oct. 16 - 1764 Dec. 13, 11
      - 1766 Mei 12 - 1771 Sept. 2, 12
      - 1772 Febr. 3 - 1787 Juni 7, 13
      - 1787 Sept. 4 - 1796 Mei 13, 14
      - 1796 Aug. 19 - 1802 Mrt. 22, 15
        Sedert 1801 Augustus: vergaderingen van Gouverneur-generaal en Raden.
    - Kladnotulen der vergaderingen van Directeur-generaal en raden., 1787 - 1796.; 16; 1 omslag.
    - Register van notulen der vergaderingen van Directeur-generaal en Raden., 1705 October - 1706 December.; 17; 1 deel.
      Achterin: Register van secrete notulen 1705 November-1706 Januari.
    - Minuut-notulen der vergaderingen van den Grooten Raad, 1802-1804, en van President en Raden., 1802 - 1810; 18-19; 2 deelen.
      - 1802 April - 1803 December, 18
      - 1804 Januari - 1804 Juli 1808 October - 1810 Februari, 19
    - Minuut-notulen der vergaderingen van Commandant-generaal en Raden., 1810 November-1815.; 20; 1 band.
    - Minuut-notulen der vergaderingen van den Kleinen Raad. Met bijlagen., 1802 - 1807.; 21-23; 3 banden.
      - 1802 Juni - 1803 Juni, 21
      - 1804 Januari - 1804 Juli 3, 22
      - 1804 Juli 31 - 1807 April, 23
    - Ingekomen brieven van Bewindhebberen der West-indische Compagnie., 1673-1787.; 24-46; 23 banden.
      - 1673 Sept. - 1675 April, 24
      - 1695 Dec. 1 - 1701 Mrt. 22, 25
      - 1706 Juli 23 - 1709 Jan 7, 26
      - 1709 Jan. 7 - 1711 Juli 14, 27
      - (Uitsluitend van de Vergadering der X.)1709 April 9 - 1711 Dec 5, 28
      - 1710 September 10 - 1715 Juli 12, 29
        Met tafel.
      - 1717 Oct. 10 - 1718 Mei 2, 30
      - 1718 Oct. 8 - 1722 Dec 30, 31
      - 1723 April 8 - 1726 Aug. 23, 32
      - 1726 Sept. 18 - 1735 October 17, 33
      - 1742 April 24 - 1751 September 27, 34
      - 1753 September 24 - 1760 Mei 16, 35
      - 1760 Mei - 1763 Oct. 27, 36
      - 1763 Juni 22 - 1766 Dec 8, 37
        Met tafel
      - 1767 Mrt. 23 - 1768 September 27, 38
      - 1769 Juni 20 - 1772 Juni 16, 39
      - 1772 Juli 3 - 1774 Juni 29, 40
      - 1774 November 7 - 1776 April 30, 41
      - 1776 Oct. 1 - 1778 Dec 21, 42
      - 1779 Sept. 21 - 1783 Mei 20, 43
      - 1783 April 3 - 1784 Mrt. 11, 44
      - 1784 Aug. 10 - 1785 Juni 28, 45
      - 1785 Juni 20 - 1787 Nov. 1, 46
    - Ingekomen brieven van Bewindhebberen der West-indische Compagnie en van opvolgende besturen in patria., 1788 - 1809.; 47-52; 6 banden.
      - 1788 Jan. 8 - 1791 Nov. 15, 47
        Met tafel over 1788-1700
      - 1791 Oct. 21 - 1793 Dec. 19, 48
      - 1792 Nov. 9 - 1794 Aug. 29, 49
      - 1794 Aug. 28 - 1801 Mei 27, 50
      - 1801 Sept. 8 - 1802 Sept. 9, 51
      - 1802 Dec. 24 - 1809 Apr. 23, 52
    - Ingekomen brieven van Bewindhebberen der West-indische Compagnie en van opvolgende besturen in patria (aan vankelijk duplicaat-serie)., 1788 - 1815.; 53-56; 4 banden.
      - 1788 Jan. 8 - 1792 Dec. 24, 53
        Hierbij fragment 1793 November-December.
      - 1794 Apr. 29 - 1798 Feb 17, 54
      - 1798 - 1805, 55
        Niet in tijdsorde gebonden.
      - 1806 - 1810, 1814 - 1815, 56
    - Register van uitgaande brieven aan Bewindhebberen der Westindische Compagnie., 1700 - 1789.; 57-68; 12 deelen.
      - 1700 April 15 - 1701 Nov. 16, 57
      - 1702 Juni 26 - 1705 Febr. 12, 58
      - 1705 Nov. 13 - 1708 April 23, 59
      - 1709 Aug. 31 - 1710 Aug. 4, 60
      - 1707 Mei 31 - 1716 Mei 12, 61
      - 1716 Juli 6 - 1721 Dec. 25, 62
      - 1722 Mei 18 - 1731 Mrt. 1, 63
      - 1731 Aug. 1 - 1734 Mei 21, 64
      - 1734 Nov. 22 - 1759 Juni 4, 65
      - (Aan de vergadering van X.)1760 Febr. 27 - 1768 Dec. 10, 66
      - (Aan Bewindhebberen der Presidiale kamers.)1770 Jan. 5 - 1788 Mei 17, 67
      - (Aan Bewindhebberen der Presidiale kamers.)1788 Sept. 15 - 1789 Juni 26, 68
    - Minuten van uitgaande brieven aan Bewindhebberen der Westindische Compagnie. Met bijlagen., 1708 - 1719.; 69-73; 5 banden.
      - 1703 October 10, 69
      - 1705 September 8, 70
      - 1705 November 13, 71
      - 1709 Augustus 30, 72
      - 1718 Mrt. 28 - 1719 April 23, 73
    - Register van uitgaande brieven aan Bewindhebberen der Westindische Compagnie en aan opvolgende besturen in patria., 1769 - 1808.; 74-76; 3 deelen.
      - 1769 Febr. 26 - 1795 Jan. 30, 74
      - (Van President en Gouverneur-generaal.)1798 Juni 10 - 1808 Nov. 5, 75
      - (Van Gouverneur-generaal en Raden.)1802 April 16 - 1805 Nov. 1, 76
    - Register van uitgaande secreete brieven aan Beweindhebberen der Westindische Compagnie., 1771 - 1773.; 77; 1 deel.
    - Alphabetische index op een register van uitgaande brieven Bewindhebberen der Westindische Compagnie over., 1730 - 1732.; 78; 1 deel.
    - Tafel van uitgaande brieven aan Bewindhebberen der Westindische Compagnie over., 1775 - 1780.; 79; 1 deel.
    - Tafel van ingekomen brieven uit- en van uitgaande brieven naar patria., 1796 - 1802.; 80; 1 deel.
    - Journaal van Sint George d'Elmina., 1658 - 1709.; 81; 1 band.
      Hierin journaal over de tijdperken:
      1658 December 21-1659 Februari 28
      1660 Mei 18-1660 Juni 12
      1693 Augustus 1-1693 Augustus 29
      1709 October 12-1709 December 31
    - Journaal van Sint George d'Elmina en register van briefwisseling (ingekomen en uitgaande stukken) met de buiten-forten., 1715 - 1788.; 82-167; 86 banden.
      - 1715 Jan. 1 - 1716 Mei 12, 82
      - 1716 Mei 12 - 1716 Dec. 31, 83
      - 1717 Jan. 1 - 1718 Mrt 11, 84
      - 1718 Mrt 12 - 1718 Dec 31, 85
      - 1719 Jan. 1 - 1719 Dec 31, 86
      - 1720 Jan. 1 - 1720 Dec 31, 87
      - 1721 Jan. 1 - 1721 Dec 31, 88
      - 1722 Jan. 1 - 1722 Sept. 25, 89
      - 1722 Sept. 25 - 1723 Dec. 13, 90
      - 1723 Dec. 14 - 1724 Dec. 31, 91
      - 1725 Jan. 1 - 1725 Dec. 31, 92
      - 1726 Jan. 1 - 1726 Dec. 31, 93
      - 1727 Jan. 1 - 1728 April 1., 94
      - 1729 Jan. 20 - 1730 Feb. 26, 95
      - 1730 Feb. 27 - 1731 Dec. 31, 96
      - (Briefwisseling in volgorde van de forten aan Bovenen Benedenkust.)1730 Feb. 27 - 1731 Dec. 31, 97
      - 1732 Jan. 1 - 1732 Dec. 31, 98
      - 1733 Jan. 1 - 1734 Mrt. 13, 99
      - 1734 Mrt. 13 - 1734 Dec.31, 100
      - 1736 April 7 - 1736 Oct. 31, 101
      - 1736 Nov.1 - 1737 Oct. 31, 102
      - 1737 Nov. 1 - 1738 Oct. 31, 103
      - 1740 Mrt. 17 - 1740 Oct. 31, 104
      - 1741 Mei 1 - 1741 Dec. 31, 105
      - 1742, 106
      - 1743, 107
      - 1747, 108
      - 1748, 109
      - 1749, 110
      - 1750, 111
      - 1751, 112
      - 1752, 113
      - 1753, 114
      - 1754, 115
      - 1755, 116
      - 1756, 117
      - 1757, 118
      - 1758, 119
      - 1759, 120
      - 1760, 121
      - 1761, 122
      - 1762, 123
      - 1763, 124
      - 1764, 125
      - 1765, 126
      - 1766, 127
      - 1767, 128
      - 1768, 129
      - 1769, 130
      - 1770 eerste halfjaar, 131
      - 1770 tweede halfjaar, 132
      - 1771 eerste halfjaar, 133
      - 1771 tweede halfjaar, 134
      - 1772 eerste halfjaar, 135
      - 1772 tweede halfjaar, 136
      - 1773 eerste halfjaar, 137
      - 1773 tweede halfjaar, 138
      - 1774 eerste halfjaar, 139
      - 1774 tweede halfjaar, 140
      - 1775 eerste halfjaar, 141
      - 1775 tweede halfjaar, 142
      - 1776 eerste halfjaar, 143
      - 1776 tweede halfjaar, 144
      - 1777 eerste halfjaar, 145
      - 1777 tweede halfjaar, 146
      - 1778 eerste halfjaar, 147
      - 1778 tweede halfjaar, 148
      - 1779 eerste halfjaar, 149
      - 1779 tweede halfjaar, 150
      - 1780 eerste halfjaar, 151
      - 1780 tweede halfjaar, 152
      - 1781, 153
      - 1782 eerste halfjaar, 154
      - 1782 tweede halfjaar, 155
      - 1783 eerste halfjaar, 156
      - 1783 tweede halfjaar, 157
      - 1784 eerste halfjaar, 158
      - 1784 tweede halfjaar, 159
      - 1785 eerste halfjaar, 160
      - 1785 tweede halfjaar, 161
      - 1786 eerste halfjaar, 162